# 是否纳入合并范围

提问人：喜 饼 也是 饼 时间：2022-04-27 17:19:50
请教陈版及各位前辈：
甲、乙为自然人，A、B为法人，甲、乙分别持有A公司82%、18%的股份，甲、乙、A分别持有B公司42%、18%、40%的股份，A对B长投采用什么方法核算，是否达到控制纳入合并报表？

回答人：chenyiwei
A直接持股B40%，且A、B最终权益均归属于甲、乙。在此情况下，如果没有其他安排，应认定A对B无控制、共同控制或重大影响，作为金融资产核算的可能性更大（很可能B公司涉及财务、经营等相关活动的决策是由甲、乙直接作出的，其中尤其以甲的话语权更大）。
如果甲、乙将B的管理权限授予A，不再直接就B公司的相关活动进行决策，则有可能A取得对B的控制权，将B纳入其合并报表范围。